【裁判字號】    89,上易,2968
【裁判日期】    900117
【裁判案由】    竊盜
【裁判全文】
臺灣高等法院臺中分院刑事判決              民國八十九年度上易字第二九六八號
    上  訴  人
    即  被  告  丙○○
    選任辯護人  陳守章
右上訴人因竊盜案件，不服臺灣臺中地方法院八十九年度易字第三五六一號，中華民
國八十九年十一月十日第一審判決（起訴案號：臺灣臺中地方法院檢察署八十九年度
偵字第一四七一一號），提起上訴，本院判決如左：
    主      文
原判決撤銷。
丙○○竊盜，未遂，處拘役伍拾日，如易科罰金，以佰元折算壹日。
扣案之鑰匙壹支，沒收。
    事      實
一、丙○○於民國（下同）八十九年八月十八日下午九時三十分左右，在台中市○○
    ○路與大慶街交岔路口大慶火車站旁人行道上，見林吳須所有當時為不詳姓名之
    人持有中之車牌號碼ＳＳＡ─五八三號當時未懸掛車牌之輕型機車（該車係使用
    人即林吳須之子乙○○於八十九年七月十三日上午八時左右，在台中市○○區○
    ○街一一○巷四─四號前，遭不詳姓名之人竊取，嗣該不詳姓名之人將車牌卸下
    ）停放在該處，竟意圖為自己不法之所有，先將該車牽至人行道旁約五公尺左右
    之花圃草叢中，並著手以自備之鑰匙一支，試圖開啟該機車之電門，惟於尚未得
    手之際，即遭巡邏之員警查獲，並扣得其所有供竊取機車所用之鑰匙一支。
二、案經鐵路警察局第二警務段報由臺灣臺中地方法院檢察署檢察官偵查起訴。
    理      由
一、訊據上訴人即被告（下稱被告）丙○○矢口否認有何上開犯行，並辯稱：伊係因
    該車擋到路，才將該車推往草叢內，伊並非要偷車，況伊在警訊及偵查是說伊將
    鑰匙取出，並未插入該機車之電門開啟電門等語，該鑰匙係大門之鑰匙，並非機
    車鑰匙，應不構成竊盜云云；惟查，右開事實，業據被告於警訊及檢察官初訊時
    均坦承不諱，核與證人即查獲之員警潘麒任於偵查中所證述之情節相符，並有贓
    物認領保管收據一紙、照片五張、現場圖一紙在卷及鑰匙一支扣案可資佐證，而
    該車牌號碼ＳＳＡ─五八三號之輕型機車，係使用人即所有人林吳須之子乙○○
    於八十九年七月十三日上午八時左右，在台中市○○區○○街一一○巷四─四號
    前，連同車牌遭不詳姓名之人竊取等情，復據被害人乙○○於警訊中陳述明確，
    並有車輛竊盜、車牌失竊資料個別查註報表─查詢車輛認可資料一件附卷可參。
    茲參酌上開機車雖於八十九年七月十三日即已遭竊，惟被告下手竊取之際，該車
    之機車有上鎖，性能完好、外殼無損傷，車主領回時係直接騎回去等情，業據證
    人潘麒任於偵查中證述明確，足見該車雖遭不詳姓名之人所竊，然並未遭棄置，
    仍係在該不詳姓名之持有中，被告對之竊取，仍屬竊盜行為。又，被告雖以前詞
    置辯，然被告於該警訊時已自承其「用自己的鑰匙開動該機車，但沒有啟動該機
    車」等語甚明，而被告於警訊及檢察官初訊時所供，經原審當庭播放錄音帶結果
    ，亦確均與筆錄記載相符，有原審筆錄一份附卷可憑（見原審八十九年十一月一
    日審判筆錄），足見被告所辯伊在警訊及偵查初訊時所供，係供稱伊將鑰匙取出
    ，並未插入該機車之電門開啟電門云云，顯非事實，應僅係事後卸責之詞，尚不
    足採信。按被告既已將其所有之鑰匙插入上開機車之電門試圖開啟機車，足見其
    竊盜行為業已著手，要無疑問，被告辯稱尚未著手云云，亦無可採。本件事證明
    確，被告之右揭犯行，已足以證明，應予係法論科。
二、核被告所為，係犯刑法第三百二十條第三項、第一項之竊盜未遂罪，被告已著手
    於竊盜行為之實行而不遂，為未遂犯，爰依刑法第二十六條前段之規定，減輕其
    刑。按犯最重本刑為五年以下有期徒刑以下之刑之罪，而受六個月以下有期徒刑
    或拘役之宣告，因身體、教育、職業、家庭之關係或其他正當事由，執行顯有困
    難者，得以一元以上三元以下折算一日，易科罰金；但確因不執行所宣告之刑，
    難收矯正之效，或難以維持法秩序者，不在此限，此為刑法第四十一條第一項所
    是定，此項規定業於九十年一月十日修正公布，同月十二日生效實施，被告行為
    後法律有變更，經比較新舊法結果，以新法有利於被告，應適用裁判時之法律。
    原審對於被告予以論罪科刑，固非無見，然查原審未及作上述新舊法之比較適用
    ，即有未合，被告上訴否認犯罪，恣意指摘原判決不當，雖無足取，但原判決既
    有上述可議之處，即屬無可維持，仍應由本院將原判決予以撤銷改判，爰審酌被
    告犯罪之動機、目的、手段及其犯罪後之態度等一切情狀，量處拘役伍拾日，並
    諭知易科罰金之折算標準。扣案之鑰匙一支，係被告所有且供本件犯罪所用之物
    ，爰依刑法第三十八條第一項第二款之規定，沒收之。末查，被告原姓名為「譚
    仁昌」，後改為「徐仁昌」，再改為「丙○○」等情，業據被告供明在卷，其曾
    於八十三年間，因犯竊盜罪案件，經原審判處有期徒刑六月，緩刑三年確定等情
    ，復有臺灣臺中地方法院檢察署刑案資料查註紀錄表在卷可參，其本件犯行雖係
    在緩刑期滿所犯，惟其前開所犯亦係竊盜，足見其非無再犯之虞，對於其本件所
    犯，自不宜再予以宣告緩刑，以免寬縱，附此說明。
三、據上論斷，應依刑事訴訟法第三百六十九條第一項前段、第三百六十四條、第二
    百九十九條第一項前段，刑法第三百二十條第三項、第一項、第二十六條前段、
    第二條第一項前段、第四十一條第一項前段、第三十八條第一項第二款、罰金罰
    鍰提高標準條例第一條前段、第二條，判決如主文。
本案經檢察官甲○○到庭執行職務。
中      華      民      國      九十      年      一      月    十七    日
                                  臺灣高等法院臺中分院刑事第四庭
                                        審判長法  官  洪  耀  宗
                                              法  官  劉  登  俊
                                              法  官  吳  重  政
右正本證明與原本無異。
不得上訴。
                      書記官  林  育  德
中      華      民      國      九十      年      一      月    十八    日
附錄：
刑法第三百二十條：
意圖為自己或第三人不法之所有，而竊取他人之動產者，為竊盜罪，處五年以下有期
徒刑、拘役或五百元以下罰金。
意圖為自己或第三人不法之利益，而竊佔他人之不動產者，依前項之規定處斷。
前二項之未遂犯罰之。
                                                                        Ｄ


司法院資訊處製作；財團法人民間司法改革基金會備份。
